# 在建工程 i项目与存货的转换

提问人：lixicheng1919 时间：2022-01-05 13:03:10
背景：某公司 2017 年新建一台大型设备（主要通过自建方式），该设备带有一定的创新研发研发性质，主要是从工艺、功率、效能角度来看。设备于当年度建设完成并逐步展开联调联试，经过 2 年多的测试仍未达到预定的技术标准，设备一度出现闲置、频发故障的情况，设备建设成本1.8亿元，由于闲置、故障的情况，公司在 2020 年计提减值准备 8000 万元。 2021 年 1 月，公司将上述设备拆散，变为一堆零件状态，公司决定分块将零部件处置。
问题：
基于资产的状态属性和公司的意图，是否能将在建工程余额转为存货，如果可行，是原值和减值准备平行结转还是直接以净值结转，报告披露上在建工程减值准备减少如何披露？

回答人：chenyiwei
不建议转为存货。即使是拆零出售，也不属于企业的“日常活动”，因此不应转为存货，而应将后续出售按照固定资产处置进行会计处理。